臺灣桃園地方法院民事簡易判決
111年度桃保險簡字第48號
原      告  新光產物保險股份有限公司

法定代理人  吳昕紘  
訴訟代理人  鍾焜泰  
被      告  邱旭偉  

          
上列當事人間請求損害賠償事件，本院於民國111 年5 月20日言
詞辯論終結，判決如下：
    主    文
被告應給付原告新臺幣壹拾貳萬肆仟玖佰貳拾陸元，及自民國一
百一十一年一月十八日起至清償日止，按週年利率百分之五計算
之利息。
訴訟費用（除減縮部分外）由被告負擔。
本判決得假執行。
    事實及理由
壹、程序方面：
一、按「訴狀送達後，原告不得將原訴變更或追加他訴。但有下
    列各款情形之一者，不在此限：……⒊擴張或減縮應受判決
    事項之聲明者。」，民事訴訟法第255 條第1 項第3 款定有
    明文。本件原告原起訴請求：「被告應給付原告新臺幣（下
    同）142,384 元，及自起訴狀繕本送達翌日起至清償日止，
    按週年利率5%計算之利息。」，嗣於民國111 年5 月20日變
    更聲明為：「被告應給付原告124,926元，及自起訴狀繕本
    送達翌日起至清償日止，按週年利率5%計算之利息。」（見
    本院卷第47頁），核原告所為係減縮應受判決事項之聲明，
    依上揭規定，應予准許。
二、本件被告經合法通知，未於言詞辯論期日到場，核無民事訴
    訟法第386條所列各款情形，爰依原告之聲請，由其一造辯
    論而為判決。
貳、實體方面:
一、原告主張：被告於民國109年11月21日17時50分許，駕駛車
    牌號碼000-0000號自小客車，行經國道一號南向34.7公里處
　　外側車道時，因駕車不慎，致撞擊由原告承保車體損失險、
    訴外人陳素玉所有、訴外人劉威侯駕駛之車牌號碼000-0000
    號自用小客車（下稱系爭車輛），致系爭車輛受損，原告依
    約賠付車體修復費用142,384 元（工資47,760元、零件94,6
    24 元），扣除系爭車輛合理零件折舊額後之金額為124,926
     元。爰依保險代位及侵權行為之法律關係提起本訴。並聲
    明：被告應給付原告124,926元，及自起訴狀繕本送達翌日
    起至清償日止，按週年利率5%計算之利息。
二、被告方面：
    被告未於言詞辯論期日到場，亦未提出書狀作何聲明或陳述
    。 
三、得心證之理由：
　㈠本件原告主張之事實，業據其提出系爭車輛行車執照、車損
    照片、汽車險賠案理算書（任意險)、代位求償同意書（車
    體險)，及國道公路警察局道路交通事故當事人登記聯單、
    現場圖、初步分析研判表、現場照片等為證，並據本院依職
    權向內政部警政署國道公路警察局第一公路警察大隊調閱本
    件道路交通事故現場圖、道路交通事故調查報告表㈠㈡、初步
    分析研判表、談話紀錄表及現場照片等資料，經核與原告所
    述相符。而被告已於相當時期受合法通知，既於言詞辯論期
    日不到場，亦未提出答辯書狀為爭執，依民事訴訟法第436
    條第2 項、第280 條第3 項準用同條第1 項之規定，應視同
    自認，自堪信原告之主張為真實可採。
　㈡按汽車行駛時，駕駛人應注意車前狀況及兩車並行之間隔，
    並隨時採取必要之安全措施，不得在道路上蛇行，或以其他
    危險方式駕車，道路交通安全規則第94條第3 項定有明文。
　　次按因故意或過失，不法侵害他人之權利者，負損害賠償責
    任；汽車、機車或其他非依軌道行駛之動力車輛，在使用中
    加損害於他人者，駕駛人應賠償因此所生之損害，民法第18
    4 條第1 項前段、第191 條之2 前段亦有明文。另按被保險
    人因保險人應負保險責任之損失發生，而對於第三人有損失
    賠償請求權者，保險人得於給付賠償金額後，代位行使被保
    險人對於第三人之請求權。但其請求之金額，以不逾賠償金
    額為限，保險法第53條第1項亦有規定。
　㈡本件事故發生時為晴天，夜間有照明、柏油路面、乾燥無缺
    陷、無障礙物等情，有道路交通事故調查報告表㈠及現場照
    片附卷可稽，足見依事故發生時現場狀況及客觀條件，被告
    並無不能注意之情事。而而參以被告於警詢時自承：「我駕
    車從五股交流道上國一道往南欲接國二道下大湳交流道，行
    經肇事地點時行駛於外側車道，當時車多，前方突然煞車，
    我見狀也跟煞車並往左閃避仍碰撞到前車BFD-0130（即系爭
    車輛）左後車尾。」等語明確（見本院卷第19頁），是堪認
    被告就本件事故之發生，確有過失。又被告之過失行為與系
    爭車輛受損之結果間，復具有相當因果關係，而原告既已賠
    償系爭車輛之修復費用，則其本於侵權行為損害賠償請求權
    及保險代位之規定，請求被告賠償系爭車輛之損害，自屬有
    據。
　㈢復按物被毀損時，被害人除得依民法第196 條請求賠償外，
    並不排除民法第213 條至第215 條之適用。依民法第196 條
    請求賠償物被毀損所減少之價額，得以修復費用為估定之標
    準，但以必要者為限（例如：修理材料以新品換舊品，應予
    折舊）。查系爭車輛修復費用為142,384 元（工資及烤漆47
    ,760元、零件94,624 元），有南陽實業股份有限公司出具
    之鈑噴車作業記錄表及統一發票在卷可稽（見本院卷第9至1
    0頁)。而依行政院財政部發布之「固定資產耐用年數表」規
    定，汽車如非屬運輸業用客車、貨車，其耐用年數為5 年，
    並依同部訂定之「固定資產折舊率表」規定，耐用年數5 年
    依定率遞減法之折舊率為千分之369 ，其最後1 年之折舊額
    ，加歷年折舊累計額，其總和不得超過該資產成本原額10分
    之9 。查系爭車輛係於109 年6 月出廠，有系爭車輛行車執
    照在卷為憑（見本院卷第4 頁)，至本件事故發生之109 年1
    1月21日，系爭車輛之實際使用年數為6個月，故原告就零件
    部分得請求之金額應以77,166元為限【94,624-(94,624×0.3
    69×6 /12)＝77,166】，加計工資47,760元，共計124,926元
    ，即為原告得請求之修復費用。
四、綜上所述，原告依保險代位及侵權行為之法律關係，請求被
    告給付124,926元，及自起訴狀繕本送達（見本院卷第26頁
    ）之翌日即111 年1月18日起至清償日止，按週年利率5%計
    算之利息，為有理由，應予准許。
五、本件係就民事訴訟法第427 條第1 項適用簡易程序所為被告
    敗訴之判決，爰依同法第389 條第1 項第3 款之規定，依職
    權宣告假執行。
六、訴訟費用負擔之依據：民事訴訟法第78條。
　　
中    華    民    國   111    年    5     月    31    日
                  桃園簡易庭  法  官  汪智陽
以上正本係照原本作成。
如不服本判決，應於送達後20日內，向本院提出上訴狀並表明上
訴理由，如於本判決宣示後送達前提起上訴者，應於判決送達後
20日內補提上訴理由書（須附繕本）。
如委任律師提起上訴者，應一併繳納上訴審裁判費。
中    華    民    國   111    年    5     月    31    日
                              書記官  陳家蓁